【裁判字號】    98,消債更,66
【裁判日期】    980409
【裁判案由】    聲請更生程序
【裁判全文】
臺灣彰化地方法院民事裁定            98年度消債更字第66號
聲  請  人  甲○○
即債務人
代  理  人  林永山律師
上列當事人聲請消費者債務清理事件，本院裁定如下：
    主  文
債務人甲○○自中華民國98年4月9日下午5時起開始更生程序。
    理  由
一、按法院開始更生程序之裁定，應載明其年、月、日、時，並
    即時發生效力，消費者債務清理條例第45條第1項定有明文。
二、本件債務人主張：其共積欠債務新台幣（下同）3,671,875
    元，其中有擔保債務為2,175,000 元，無擔保債務為1,496,
    875 元，雖有房地不動產，但現值過低無法清償抵押權所擔
    保債務且經本院執行處拍賣因無人應買而結案，其有不能清
    償債務情事，前已提出債權人清冊，以書面向最大債權金融
    機構請求共同協商債務清償方案，雖於95年6 月協商成立，
    因收入不足支應協商金額，於96年7 月毀諾，有不可歸責於
    己之事由，致履行顯有重大困難，且其無擔保或無優先權之
    債務總額未逾新臺幣1,200 萬元，復未經法院裁定開始清算
    程序或宣告破產，爰向本院聲請更生等語。經查：債務人所
    主張之上開事實，業據提出財政部臺灣省中區國局稅96年度
    綜合所得稅各類所得稅清單、財團法人金融聯合徵信中心當
    事人信用報告、全國財產稅總歸戶財產查詢清單、財產及收
    入狀況說明書、債權人清冊、無擔保債務還款計畫、戶籍謄
    本、執行命令、員工薪資表、生活必要支出清單、財產變動
    增減表、有償行為說明書、受扶養人財產清單、土地及建物
    登記謄本、郵局存摺影本、汽車行照、房地買賣契約書、財
    產增減變動表、抵押權設定契約書、國泰銀行債務說明書、
    扶養說明書、佳信銀行網路資料、附條件買賣契約書及動產
    擔保交易動產抵押附條件買賣契約書等件為證，且經本院依
    職權向金融機構等單位調閱或函查有關債務人資料屬實，有
    本院調閱之彰化縣地方稅務局羅秀惠歸戶財產查詢清單、台
    新國際商業銀行協商文件、日盛國際商業銀行股份有限公司
    債務人所欠債務說明、向財團法人聯合徵信中心調閱債務人
    綜合信用報告及協商債權人清冊、國泰世華商業銀行股份有
    限公司、台灣土地銀行股份有限公司、第一商業銀行、臺灣
    中小企業銀行彰化分行、板信商業銀行股份有限公司陳報債
    務人積欠債務情形、向中華郵政股份有限公司調閱儲戶資料
    、向遠東國際商業銀行股份有限公司調閱債務人之活期儲蓄
    存款帳戶資料、向台新國際商業銀行及中國信商託業銀行股
    份有限公司調閱開戶資料、調閱中部汽車股份有限公司債務
    人之薪資表等件在卷可考，此外，本件又查無債務人有消費
    者債務清理條例第6 條第3 項、第8 條或第46條各款所定駁
    回更生聲請之事由存在，則債務人聲請更生，應屬有據，爰
    裁定如主文。
中    華    民    國    98    年    4     月    9     日
              民事第二庭    法      官  李言孫
上為正本係照原本作成。
本裁定不得抗告。
本裁定已於98年4月9日下午5時公告。
中    華    民    國    98    年    4     月    9     日
                            書  記  官  施惠


司法院資訊處製作；財團法人民間司法改革基金會備份。
